【裁判字號】    96,易,3023
【裁判日期】    970609
【裁判案由】    業務侵占
【裁判全文】
臺灣臺中地方法院刑事判決  96年度易字第3023號
公  訴  人  臺灣臺中地方法院檢察署檢察官
被      告  甲○○即巫春林
上列被告因業務侵占案件，經檢察官提起公訴（九十六年度偵字
第一二八九號），於本院準備程序進行中，被告就被訴事實為有
罪之陳述，經合議庭裁定改以簡式審判程序審理，判決如下：
    主    文
甲○○意圖為自己不法之所有，而侵占對於業務上所持有之物，
處有期徒刑捌月，減為有期徒刑肆月，如易科罰金，以新臺幣壹
仟元折算壹日。緩刑參年。
    事    實
一、甲○○即巫春林於民國九十五年六月間某日起，任職於大買
    家科技股份有限公司（設於臺中市○區○○路二十號十四樓
    之一，下稱大買家公司），擔任資深設計師，在大買家公司
    臺北展示中心負責室內設計之構圖、公司業務之推廣與承接
    及工程款代收等事項，係從事業務之人。嗣於九十五年十一
    月間，因大買家公司之客戶達飛工程設計工程有限公司（下
    稱達飛公司）承接趙金英之室內裝潢設計工程案，由大買家
    公司指派甲○○擔任工程師，達飛公司應給付總工程款之一
    成毛利予大買家公司。嗣達飛公司自趙金英處收受工程款新
    臺幣（下同）一百三十三萬元，於九十五年十二月十一日某
    時，將其中大買家公司應得之毛利即十三萬三千元交付予甲
    ○○，甲○○明知自客戶所收取之上揭毛利，於收取當日即
    應悉數繳回大買家公司，詎因個人信用與經濟狀況不佳，竟
    意圖為自己不法之所有，以變易持有為所有之意思，將上開
    業務所持之款項侵占入己，並挪為他用。
二、案經大買家公司訴由臺灣臺中地方法院檢察署檢察官偵查起
    訴。
    理    由
壹、程序方面：
    查本件被告所犯刑法第三百三十六條第二項之業務侵占罪，
    其法定刑為「六月以上五年以下有期徒刑，得併科三千元以
    下罰金」，且非高等法院管轄第一審之案件，經本院合議庭
    裁定由受命法官行準備程式時，被告就被訴事實為有罪之陳
    述後，經告知被告簡式審判程式之旨，並聽取被告、檢察官
    之意見後，裁定進行簡式審判程式，依刑事訴訟法第第二百
    七十三條之二之規定，簡式審判程式之證據調查，不受刑事
    訴訟法第一百五十九條第一項、第一百六十一條之二、第一
    百六十一條之三、第一百六十三條之一及第一百六十四條至
    第一百七十條規定之限制，合先敘明。
貳、實體方面：
一、上揭事實，業據被告甲○○即巫春林（下稱被告）於本院審
    理時坦白不諱，核與告訴人大買家公司告訴代理人乙○○於
    偵查中之指訴相符，並有證人即楊明達於偵查中結證情節相
    符，並有載有被告簽收趙金英工程毛利款項十三萬三千元等
    文字之收據乙紙在卷可參，應認被告之自白與事實相符，而
    得為證據。本件事證明確，被告犯行洵堪認定，應依法論科
    。
二、核被告所為，係犯刑法第三百三十六條第二項之業務侵占罪
    。爰審酌被告犯罪之動機、目的、手段、品行、犯罪所生之
    損害，及犯後坦承犯行，犯後態度尚稱良好等一切情狀，量
    處如主文所示之刑，並諭知易科罰金之折算標準，以示懲儆
    。又本件被告犯罪之時間，係在九十六年四月二十四日以前
    ，所犯符合中華民國九十六年罪犯減刑條例所定之減刑條件
    ，應依該減刑條例第二條第一項第三款之規定，減其宣告刑
    二分之一，並依該條例第九條之規定，諭知易科罰金之折算
    標準。末查被告前未曾受有期徒刑以上刑之宣告，有臺灣臺
    中地方法院檢察署刑案資料查註紀錄表及臺灣高等法院被告
    前案紀錄表各一件附卷可稽，素行良好，且犯後已於本院九
    十七年二月二十五日審理期日時，當庭與告訴人公司達成和
    解，並約明於九十七年五月三十日前，賠償告訴人公司十三
    萬三千元，且亦依約履行乙節，有告訴人所出具之收據證明
    書乙紙及卷附審理筆錄在卷可參，而告訴代理人於該次期日
    亦表明倘被告依約定條件給付，則同意原諒被告並請求本院
    於被告清償完畢後始為判決等情，亦有上揭審理筆錄可稽，
    顯見被告因一時而致罹律法，經此偵審程序之教訓，當知所
    警惕，信無再犯之虞，本院以為所宣告之刑以暫不執行為適
    當，爰併宣告緩刑三年。
據上論斷，應依刑事訴訟法第二百七十三條之一第一項、第二百
九十九條第一項前段，刑法第三百三十六條第二項、第四十一條
第一項前段、第七十四條第一項第一款，刑法施行法第一條之一
第一項、第二項前段，中華民國九十六年罪犯減刑條例第二條第
一項第三款、第七條、第九條，判決如主文。
本案經檢察官郭景東到庭執行職務。
中    華    民    國    97    年    6     月    9     日
                  刑事第十一庭  法  官  林慶郎
以上正本證明與原本無異
如不服本判決，應於收受本判決後十日內向本院提出上訴書狀，
其未敘述上訴理由者，並得於提起上訴後十日內向本院補提理由
書狀（均須按他造當事人之人數附繕本）「切勿逕送上級法院」
                                書記官  廖日晟
中    華    民    國    97    年    6     月    9     日
附錄本案論罪科刑法條全文：
中華民國刑法第336條
（公務公益侵占罪、業務侵占罪）
對於公務上或因公益所持有之物，犯前條第 1 項之罪者，處 1
年以上 7 年以下有期徒刑，得併科 5 千元以下罰金。
對於業務上所持有之物，犯前條第 1 項之罪者，處 6 月以上
5 年以下有期徒刑，得併科 3 千元以下罰金。
前二項之未遂犯罰之。


司法院資訊處製作；財團法人民間司法改革基金會備份。
